臺灣高雄地方法院刑事判決　　　　　　　　　　　　九十一年度交易字第二二號
　　公　訴　人　臺灣高雄地方法院檢察署檢察官
　　被　　　告　甲○○
　　選任辯護人　林春華
右列被告因公共危險案件，經檢察官聲請簡易判決處刑（九十一年度偵字第四一二八
號），嗣本院高雄簡易庭（九十一年度雄交簡字第三二０號）認不宜逕以簡易判決處
刑，移由本院依通常程序審理，本院判決如左：
    主  文
甲○○服用酒類，不能安全駕駛動力交通工具而駕駛，累犯，處有期徒刑陸月，如易
科罰金，以參佰元折算壹日。
車牌號碼ＸＺ—六八六０號自小客車壹輛沒收。
    事  實
一、甲○○於民國九十年間，因酒醉駕車之公共危險案件，經判處有期徒刑三月，於
    九十年六月二十八日易科罰金執行完畢（於本案構成累犯前科）。詎仍不知悔改
    ，於九十年十二月間，又因酒醉駕車案件，經判處有期徒刑六月，於九十一年三
    月十三日易科罰金執行完畢（於本案不構成累犯前科）。
二、甲○○於九十一年二月二十日晚間六時許，在高雄縣鳳山市某處飲酒後，明知酒
    後其控制力及注意力已達不能安全駕駛動力交通工具之程度，仍於同日晚間八時
    三十分許，駕駛車牌號碼ＸＺ—六八六０號自小客車（未扣案），沿高雄市○○
    區○○路由東向西方向行駛，於同日晚間九時許，途經高雄市三民區○○○路與
    民族一路交岔口以西七公尺處，因不勝酒力而行車操控不穩，致其自小客車右前
    翼子板不慎撞及由乙○○騎乘同向行駛亦行經該處之車牌號碼一一０—六三０五
    號輕型機車之左後車身（民事部分已和解），嗣經警方到場處理，於同日晚間九
    時五十八分許對其施以酒精檢測，發現其呼氣中酒精濃度高達每公升零點九四毫
    克（ＭＧ＼Ｌ）。
三、案經高雄市政府警察局三民第一分局移送臺灣高雄地方法院檢察署檢察官偵查起
    訴。
    理  由
一、右揭犯罪事實業據被告甲○○坦承不諱，而警方於右揭時地對其施以測試之結果
    ，發現其呼氣中酒精濃度為每公升零點九四毫克（ＭＧ＼Ｌ）等情，有酒精檢測
    表一紙在卷可憑，且被告於為警查獲、測試、訊問過程中，有「語無倫次、含糊
    不清、多話、泥醉」等情，有「刑法第一百八十五條之三案件測試觀察紀錄表」
    一份可憑。又查，刑法第一百八十五條之三規定所謂「不能安全駕駛」，係抽象
    危險犯，並不以發生具體危險為必要，經查，對於呼氣酒精濃度已達每公升零點
    五五毫克（零點五五ＭＧ＼Ｌ）以上者，肇事率為一般正常人之十倍，認為已達
    不能安全駕車之標準，此業經法務部八十八年五月十八日以法八八檢字第一
    六六九號函告週知，應為絕對不能安全駕駛動力交通工具，且就醫學文獻所知，
    酒精對人體造成之影響，於呼氣時酒精濃度達每公升零點二五毫克（約相當於體
    內血液中酒精濃度五ＭＧ＼ＤＬ或零點零五％）即會輕度中毒，造成輕度協調
    功能降低；呼氣酒精濃度達每公升零點五毫克時（約相當於體內血液中酒精濃度
    一ＭＧ＼ＤＬ或零點一％）屬輕到中度中毒症狀，出現反應較慢、感覺減低
    、影響駕駛之狀況；又飲酒後一小時許，其體內血液酒精濃度可達最高，飲酒一
    小時後其體內之酒精濃度隨即消減，此亦分別有行政院國軍退除役官兵輔導委員
    會臺北榮民總醫院八十八年八月五日（八八）北總內字第二六八六八號函文、八
    十八年十月二十六日（八八）院賓文廉字第一三四七號臺灣高等法院函中台北
    醫學院附設醫院精神科主任蔡尚穎「酒精對人體生理與行為之影響」一文可據。
    而本件被告酒後因駕車操控能力欠佳，致其自小客車右前翼子板撞及同向行駛而
    由乙○○所騎乘輕機車之左後車身，且經警方於事發後檢測其呼氣中酒精濃度仍
    達每公升零點九四毫克，參酌其又有前述語無倫次、含糊不清、多話、泥醉等情
    形，足證被告於駕車之始及案發當時，顯然均已達不能安全駕駛之情狀。綜上所
    述，本案事證已臻明確，被告之犯行堪以認定。
二、核被告所為，係犯刑法第一百八十五條之三服用酒類致不能安全駕駛動力交通工
    具而駕駛罪。查被告於九十年間，因酒醉駕車之公共危險案件，分別經判處有期
    徒刑三月、六月確定在案，其中有期徒刑三月部分業於九十年六月二十八日易科
    罰金執行完畢，有台灣高雄地方法院檢察署刑案資料查註紀錄表、本院被告院內
    索引卡紀錄表及台灣高等法院被告全國前案紀錄表各一紙在卷可憑，其於有期徒
    刑執行完畢後五年內再犯本件有期徒刑以上之罪，為累犯，應依刑法第四十七條
    規定加重其刑。按酒精成分對人之意識能力具有不良影響，超量飲酒後會導致對
    週遭事務之辨識及反應能力較平常狀況薄弱，因而酒後駕車在道路上行駛，對一
    般往來之公眾及駕駛人自身皆具有高度危險性，審酌被告明知上情，前已因酒後
    駕車犯行經二度科刑判決後，竟仍漠視自己安危，更枉顧公眾行之安全，於服用
    酒類，酒後呼氣中酒精濃度達每公升零點九四毫克，已處於不能安全駕駛動力交
    通工具之狀態，猶駕車以致肇事，惡性非輕，然念其犯罪後坦承犯行並表示悔悟
    ，態度良好，並已與被害人乙○○達成民事和解，又其任職公務員，有公務員服
    務證一紙在卷可憑，考量其若入監服刑，將對其公務員身分、年資等產生重大影
    響等一切情狀，量處如主文所示之刑，並諭知易科罰金之折算標準。至車牌號碼
    ＸＺ—六八六０號自小客車一輛，為被告所有一情，業據被告自承在卷，且有公
    路監理電子閘門之車號查詢汽車車籍資料一紙附卷可稽，又查被告先前之酒醉駕
    車案件，亦係駕駛前述自小客車上路，有本院九十年交易字第七三一號判決一份
    可參，則被告服用酒類，不能安全駕駛動力交通工具而駕駛其所有該部汽車在道
    路上行駛，顯係以其所有之物用供遂行本件犯罪，參以被告前已有二度酒醉駕車
    之紀錄，是前開車輛自有沒收之必要，爰依刑法第三十八條第第一項第二款規定
    將該車併予宣告沒收。
據上論斷，應依刑事訴訟法第二百九十九條第一項前段，刑法第一百八十五條之三，
第四十七條，第四十一條第一項，第三十八條第一項第二款，罰金罰鍰提高標準條例
第二條，判決如主文。
中      華      民      國      九十一      年      五    月    三十    日
                                  臺灣高雄地方法院交通法庭
                                        法  官  周玉群
右正本證明與原本無異。
如不服本判決，應於判決送達後十日內，向本院提出上訴狀。
                                        書記官  陳瓊芳
中      華      民      國      九十一      年      五    月    三十    日
附錄本案論罪科刑法條：
刑法第一百八十五條之三：
  服用毒品、麻醉藥品、酒類及其他相類之物，不能安全駕駛動力交通工具而駕駛者
  ，處一年以下有期徒刑、拘役或三萬元以下罰金。
